---
title: "Apuntes Fundamentos"
author: "Javier Plaza Rosique"
output:
  pdf_document:
    latex_engine: xelatex
    toc: true
    number_sections: true
    lang: es 
---

```{r setup, include=FALSE}
knitr::opts_chunk$set(
  echo = TRUE, # Muestra el codigo del chunk.  
  results = "markup", # Función por defecto, pero por si acaso se pone. Significa que se pone la ejecución de cada chunk justamente debajo. Por ejemplo si se realiza un plot de un gráfico, se muestra debajo del código.
  message = FALSE, # Oculta los mensajes que pueden aparecer por defecto en cada libreria.
  warning = FALSE # Oculata las advertencias.
)
```

\newpage

# Introducción 

En este documento, se podrán encontrar los conocimientos básicos sobre las siguientes herramientas:

- Git, y como server online del mismo GitHub.
- Linux.
- Python.
- Docker.
- SQL.

El objetivo final para mi es llegar a comprender los fundamentos de las herramientas anteriormente mencionadas. Aunque este documento lo publico por si hay alguna persona a la que le pueda llegar a ayudar. 

Los conocimientos con los que ha sido redactado este documento son los adquiridos durante el módulo de Fundamentos del Master en Big Data que me encuentro en la actualidad cursando. 

\newpage 

# Git 

**Git** es un sistema de control de versiones. Sirve para guardar el historial de cambios de los archivos de un proyecto, y también sirve para poder coordinar el trabajo entre varias personas sin que unos se pisen a otros.

El funcionamiento de Git es el siguiente: 

```{r echo=FALSE}
library(DiagrammeR)
library(DiagrammeRsvg)
library(rsvg)

funcionamientoGit <- "digraph {
  rankdir = TB
}"
```


